Inventaris van het archief van het Directoraat-Generaal voor Scheepvaart en Maritieme Zaken van het ministerie van Verkeer en Waterstaat, (1840) 1980-1998 (2002)
Nationaal Archief, Den Haag
- Internationale samenwerking en regelgeving, 05.
  - Europese Economische Gemeenschap en Europese Gemeenschap, 05.2.
    - Nota’s met betrekking tot algemene scheepvaartaangelegenheden binnen de Europese Gemeenschap, 1990-1993; 1477; 1 omslag
    - Publicaties betreffende het bekend maken van uitvoeringsregelingen van het Vissersvaartuigenbesluit middels Bekendmakingen aan de Zeevisvaart als gevolg van richtlijn 92/29/EEG, 1990 - 1994; 1311; 1 omslag
    - Agenda's en notulen van vergaderingen van de werkgroepen Transport en Milieuraad van de Europese Gemeenschap, met bijlagen, 1990 - 1994; 187; 1 pak
    - Europese Richtlijnen met betrekking tot de zeescheepvaart en het transport per zeeschip naar en van zeehavens van de Europese Gemeenschap, 1990 - 1994; 1399; 1 pak
    - Agenda's en notulen van de vergaderingen van werkgroepen van de Europese Gemeenschap op het gebied van vervoersvraagstukken, met bijlagen, 1990 - 1994; 1149; 1 pak
    - Het implementeren van EEG richtlijnen op het gebied van de scheepvaart in de Nederlandse wetgeving, met bijlagen, 1990 - 1994; 149-1404; 1 omslag en 2 pakken
      - Map I 1990 - 1991, 1404
      - Map II 1992 - 1993 juni, 1393; 1 pak
      - Map III 1993 - 1994, 149; 1 pak
    - Het implementeren van de EG mededingingsregels (consortia) Verordening 4056-86 op het gebied van het zeevervoer, met bijlagen, 1990 - 1994; 1225; 1 pak
    - Het tot stand komen en uitvoeren van de richtlijn voor wederzijdse erkenningen van nationale vaarbewijzen van de Europese Gemeenschap, 1991 - 1992; 85; 1 omslag
    - Het bevorderen van scheepvaartpolitieke aangelegenheden tijdens het Nederlandse voorzitterschap van de Europese Gemeenschap, 1991-1992; 48; 1 omslag
    - Het becommentariëren van Verdragen van de Europese Economische Gemeenschap met betrekking tot de zeescheepvaart, 1991 - 1993; 37; 1 omslag
    - Agenda's en notulen van het Maritime Industries Forum van de Europese Gemeenschap, met bijlagen, 1991 - 1994; 57; 1 pak
    - Het verslag leggen van de goedkeuring van het Verdrag van Maastricht en het uitbrengen van nota’s betreffende nationaliteitseisen in Europese scheepsregisters, met bijlagen, 1992 - 1994; 926; 1 omslag
    - Het mede voorbereiden van Europees beleid inzake een gemeenschappelijke scheepvaartpolitiek en het tot stand komen van een communautair scheepsregister, 1994; 957; 1 omslag
    - Het implementeren van het Project Meld en Informatiesysteem Noordzee op basis van de Europese Richtlijn 93/75/EEG, 1995; 494; 1 omslag
    - Het implementeren van richtlijn 92/29/EEG van de Raad van de Europese Gemeenschap inzake medische hulpverlening aan boord van schepen, 1995 - 1996; 562; 1 omslag
    - Het implementeren van richtlijn 93/103/EG van de Raad van de Europese Gemeenschap inzake minimumeisen voor de veiligheid en gezondheid bij het werk aan boord van vissersvaartuigen, 1995 - 1996; 495; 1 omslag
    - Het implementeren van richtlijn 95/21/EG van de Raad van de Europese Gemeenschap inzake havenstaatcontrole (Port State control), 1995 - 1997; 499; 1 omslag
    - Het voorbereiden van de notificatie van steunmaatregelen met betrekking tot de zeescheepvaart aan de Europese Commissie, 1995 - 1997; 421; 1 omslag
    - Het wijzigen en implementeren van Richtlijn 93/75/EEG inzake de minimumeisen voor schepen die gevaarlijke of verontreinigende goederen vervoeren en die naar of uit de zeehavens van de Gemeenschap varen, 1995 - 1997; 391; 1 omslag
    - Het vaststellen van het de Nederlandse bijdrage aan onderzoeken van de Europese Unie inzake de scheepvaart, met bijlagen, 1997; 16; 1 omslag
  - International Association of Lighthouse Authorities, 05.3.
    - Het deelnemen aan de conferenties van het Executive Committee van de International Association of Lighthouse Authorities, met bijlagen, 1957 - 1983; 32-1511; 26 omslagen en 30 pakken
      Met Engelse, Franse en Duitse tekst en kaarten
      5.021-0034-01 De minister van VenW/DGSM
      - 1957, 1052
      - 1958, 1274
      - 6e bijeenkomst 1960, 1175
      - Bijlagen 1960, 1176
      - 1961, 392; 1 omslag
      - 1962, 393; 1 omslag
      - 1963, 394; 1 omslag
      - 1964, 395; 1 omslag
      - 1965, 396; 1 omslag
      - 1966, 397; 1 omslag
      - 1967, 398; 1 omslag
      - 1968, 623; 1 omslag
      - 25e bijeenkomst 1969, 624; 1 omslag
      - 26e bijeenkomst 1969, 1053
      - 27e bijeenkomst 1970, 411; 1 omslag
      - 28e bijeenkomst 1970, 414; 1 omslag
      - 29e bijeenkomst 1970, 546
      - 30e bijeenkomst 1971, 1510
      - 31e bijeenkomst 1971, 951; 1 omslag
      - 1972, 1297; 1 omslag
      - 1973, 1164
      - 34e bijeenkomst 1973, 1157
      - 35e bijeenkomst 1973, 554; 1 omslag
      - 36e bijeenkomst 1973, 1511
      - 37e bijeenkomst 1974, 990
      - 38e bijeenkomst 1974, 993
      - 39e bijeenkomst, deel 1 1975, 58
      - 39e bijeenkomst, deel 2 1975, 54
      - 40e bijeenkomst 1975, 510
      - 41e bijeenkomst 1975, 506; 1 omslag
      - 42e bijeenkomst 1975, 80
      - 43e bijeenkomst 1976, 942
      - 44e bijeenkomst 1976, 32
      - Bijlagen 1976 - 1978, 1423
      - 45e bijeenkomst 1977, 773
      - 46e bijeenkomst 1977, 724
      - 47e bijeenkomst 1978, 1383
      - 48e bijeenkomst 1978, 726; 1 omslag
      - 49e bijeenkomst 1979, 727
      - 50e bijeenkomst 1979, 728; 1 omslag
      - 51e bijeenkomst 1980, 729; 1 omslag
      - 52e bijeenkomst 1980, 1048; 1 omslag
      - 53e bijeenkomst 1980, 1486; 1 omslag
      - 54e bijeenkomst 1981, 1489; 1 omslag
      - 55e bijeenkomst 1981, 1495; 1 omslag
      - 56e bijeenkomst 1982, 1054
      - 57e bijeenkomst 1982, 541; 1 omslag
      - 58e bijeenkomst 1983, 637
      - 59e bijeenkomst 1983, 538; 1 omslag
      - 60e bijeenkomst 1984, 405
      - 61e bijeenkomst 1984, 38; 1 omslag
      - 62e bijeenkomst 1985, 55
      - 65e bijeenkomst 1985, 33
      - 66e bijeenkomst 1986, 488
      - 67e bijeenkomst 1986, 573
      - 68e bijeenkomst 1987, 575
    - Het deelnemen aan The International Association of Lighthouse Authorities: Conference on Lighthouses and other Aids to Navigation, 1966 - 1985; 591-1111; 1 omslag en 3 pakken
      - Het voorbereiden van de oprichting van de International Association of Lighthouse Authorities, met bijlagen 1966 - 1985, 591
      - International Conference Ottawa 1975, 898
      - International Conference Tokyo 1980, 1111
      - International Conference Brighton 1985, 899; 1 omslag
    - Agenda’s en notulen van de vergaderingen van de International Association of Lighthouse Authorities: Technical Committee on the Reliability and Availability of Aids to Navigation, 1974; 64; 1 omslag
    - Agenda's en notulen van de vergaderingen van de 11e International Association of Lighthouse Authorities -conferentie, 1982 - 1984; 41; 1 omslag
    - Het voorbereiden en presenteren van Nederlandse standpunten in de werkgroepen van de International Association of Lighthouse Authorities, 1982 - 1984; 27; 1 omslag
      5.021-0036-01 De minister van VenW/DGSM
    - Het identificeren en het volgen van doelen middels transponders van de International Association of Lighthouse Authorities: Vessel Traffic Services Committee, met bijlagen, 1987 - 1989; 1412; 1 omslag
    - Het voorbereiden en het presenteren van het Nederlandse standpunt in de International Association of Lighthouse Authorities: Technical Committee on Radionavigation Systems, 1987 - 1989; 1413; 1 omslag
    - Agenda en notulen van the 13th Meeting of de International Association of Lighthouse Authorities Council, 1995 - 1996; 496; 1 omslag
    - Het voorbereiden en presenteren van het Nederlandse standpunt in de Ad hoc group on training and certification standards for Vessel Traffic Services personnel, 1995 - 1997; 1464; 1 omslag
      Met tekst in het Engels
    - Het voorbereiden en presenteren van het Nederlandse standpunt in de vergaderingen van de Raad van de International Association of Lighthouse Authorities, 1995 - 1996; 582; 1 omslag
    - Het voorbereiden en presenteren van het Nederlandse standpunt in de werkgroepen van de International Association of Lighthouse Authorities Ad hoc Group on Training and Certification Standards for Personnel, 1996; 500; 1 omslag
    - Het voorbereiden en presenteren van het Nederlandse standpunt in het Vessel Traffic Services Committee van de International Association of Lighthouse Authorities, 535-927
      - Deel 1 1990 - 1994, 927; 1 omslag
      - Deel 2 1990 - 1994, 535; 1 omslag
  - IMO, 05.4.
    - Agenda's en notulen van de vergaderingende Inter-Governmental Maritime Consultative Organization, 1959 - 1970; 542; 1 pak
    - Het voorbereiden en presenteren van het Nederlandse standpunt in de Algemene Vergaderingen van de Inter-governmental Maritime Consultative Organization, 1959 - 1971; 489; 1 pak
    - Het instemmen met de bekrachtiging van het Protocol Verontreiniging van de Inter-Governmental Maritime Consultative Organization, 1980; 236; 1 omslag
    - Het instemmen met een Brits voorstel aangaande een aanbeveling van de International Maritime Organization over het loodswezen in het Kanaal, de Noordzee en het Skagerrak, 1980 - 1981; 1270; 1 omslag
    - Het voorbereiden en presenteren van het Nederlandse standpunt in het Sub-Committee on Containers and Cargoes van de International Maritime Organization, 1980 - 1982; 1241; 1 pak
      5.021-0025-01 De minister van VenW/DGSM
    - Het voorbereiden en presenteren van het Nederlandse standpunt in de Subcommittee on Subdivision, Stability and Load Lines van de International Maritime Organization, 1980 - 1982; 1444-1445; 2 omslagen
      - 1980 - 1981, 1444
      - 1982, 1445
    - Het aanbieden van aanbevelingen aan de Inter-Governmental Maritime Consultative Organization inzake de Emergency procedures for ships carrying dangerous goods, 1980 - 1982; 450; 1 omslag
    - Het voorbereiden en presenteren van de Nederlandse bijdrage aan het Sub-Committee on Ship Design and Equipment van de International Maritime Organization, 1980 - 1982; 152; 1 pak
    - Het voorbereiden en presenteren van de Nederlandse bijdrage in het Subcommittee on the carriage of dangerous goods van de International Maritime Organisation, 1980 - 1983; 161-1461; 4 omslagen
      - 1980 - 1981, 161
      - 1982 - 1983, 1461
      - 1983 - 1984, 1440
      - 1984 - 1985, 1434
    - Het bekrachtigen van het verdrag van de International Maritime Organisation inzake opsporing en redding op zee, met bijlagen, 1980 - 1983; 491; 1 omslag
    - Het nemen van een besluit inzake het leveren van technische assistentie aan de International Maritime Organization, 1980 - 1984; 492; 1 omslag
    - Het instemmen met de wijzigingen van het Internationaal verdrag voor de beveiliging van mensenlevens op zee en het bij behorende protocol, 1980 - 1984; 576; 1 omslag
    - Het voorbereiden en presenteren van het Nederlandse standpunt in de Raad van de Internationale Maritime Organization, 1980 - 1984; 237; 1 omslag
    - Het voorbereiden en presenteren van de Nederlandse bijdrage aan de werkgroep Safety van de International Maritime Organization, 1980 - 1984; 1152; 1 omslag
    - Het mede herzien van de voorschriften betreffende sterkte van graanschotten in het Sub-Committee on Containers and Cargoes van de International Maritime Organization, 1980 - 1984; 806; 1 omslag
    - Het voorbereiden en presenteren van het Nederlandse standpunt in de Group of Experts on the Scientific Aspects of Marine Pollution van de International Maritime Organization, met bijlagen, 1980 - 1984; 539; 1 pak
    - Het voorbereiden en presenteren van het Nederlandse standpunt in de 18e tot en met 24e zitting van het Committee for Technical Cooperation van de International Maritime Organization, met bijlagen, 1980 - 1984; 72; 1 omslag
    - Agenda's en notulen van de vergaderingen van de internationale bijeenkomst van het IMO Sub-Committee on Radiocommunications, 1980-1984; 1323; 1 omslag
    - Agenda's en notulen van de 11e, 12e en 13e vergadering van de Assemblee van de International Maritime Organization, met bijlagen, 1980 - 1984; 961; 1 omslag
    - Het voorbereiden en presenteren van de Nederlandse bijdrage in het Legal Committee van de International Maritime Organization, de bijlagen, 1980 - 1997; 208-1275; 5 omslagen
      - Notulen van de 42e - 52e vergadering 1980 - 1984, 208
      - Notulen van de 53e - 60e vergadering 1985-1988, 338
      - Notulen van de 54e - 61e vergadering 1985-1989, 377
      - Notulen van de 67e - 71ste vergadering 1992-1994, 1275
      - Notulen van de 73e vergadering 1995-1997, 907
    - Het voorbereiden en presenteren van het Nederlandse standpunt in opleidingsproject van de Inter-Governmental Maritime Consultative Organization, 1981 - 1982; 881; 1 pak
    - Het namens Nederland en de Nederlandse Antillen bekrachtigen van het gewijzigde verdrag van de International Maritime Organization inzake internationale voorschriften ter voorkoming van aanvaringen op zee, met bijlagen, 1981 - 1984; 908; 1 omslag
    - Het voorbereiden en presenteren van het Nederlandse standpunt inzake “offshore supply vessels” in de Algemene Vergaderingen van het IM(CO), 1981 - 1984; 28; 1 omslag
    - Het onderzoeken van de mogelijkheid om met het voorstomen van bepaalde International Maritime Organisation (IMO) -schepen, in plaats van het aan boord nemen van een loods, genoegen te nemen, 1982; 1060; 1 omslag
      5.021-0112-01 De minister van VenW/DGSM
    - Agenda's en notulen van de 28e - 30e zitting van de Subcommittee Stability and Load lines and on Fishing Vessels Safety van de International Maritime Organization, 1982 - 1984; 42-43; 2 omslagen
      - 1982 - 1983, 42
      - 1983 - 1984, 43
    - Het voorbereiden en presenteren van het Nederlandse standpunt in de 26e, 27e en 28e zitting van het Sub-Committee on Ship Design and Equipment van de International Maritime Organization, met bijlagen, 1983 - 1984; 422; 1 omslag
    - Agenda's en notulen van de vergaderingen van de Regerings Experts van de International Maritime Organization, United Nations Environment Programme en de Organization of American States inzake de behandeling van olievlekken, 1984; 1384; 1 omslag
    - Het voorbereiden en presenteren van Nederlandse standpunt in de Steering Group on Casualty Statistics van de International Maritime Organization, 1985; 815; 1 omslag
    - Het bekend maken aan de scheepvaart van het tot stand komen van het Standards, Training, Certification and Watchkeeping for Seafarers -verdrag en een aantal daarbij behorende resoluties, 1985 - 1986; 1385; 1 omslag
    - Agenda's en notulen van de vergaderingen van de Marine environment Protection Committee en de Comittee Dangerous Goods van de International Maritime Organization, met bijlagen, 1985 - 1987; 551; 1 pak
    - Agenda's en notulen van de International Maritime Organization-conferenties inzake de ratificering en harmonisering van verschillende internationale verdragen, met bijlagen, 1985 - 1988; 1394; 1 pak
    - Het voorbereiden en presenteren van het Nederlandse standpunt in de 53e - 61e raadszitting van de International Maritime Organization, met bijlagen, 1985 - 1989; 1455; 1 omslag
      5.021-0033-01 De minister van VenW/DGSM
    - Agenda's en notulen van de vergaderingen van de International Committee Ship Design and Equipment inzake scheepsontwerpen en uitrusting, met bijlagen, 1985 - 1989; 816; 1 omslag
    - Agenda en notulen van de algemene vergadering van de Raad van de International Maritime Organization, met bijlage, 1985 - 1989; 1405; 1 omslag
    - Het aanpassen van het Internationaal Verdrag voor de beveiliging van mensenlevens op zee van de vaste adviescommissies van de International Maritime Organization International Convention for the Safety of Life at Sea, 1985 - 1989; 577; 1 omslag
      Met Engelse, Chinese, Franse tekst
    - Het voorbereiden en presenteren van het Nederlandse standpunt in verschillende onderdelen van de Internationale Maritime Organisation, met bijlagen, 1985 - 1989; 324; 1 pak
    - Het voorbereiden en presenteren van het Nederlandse standpunt in de vergaderingen van het Sub-Committee on the Carriage of Dangerous Goods van de International Maritime Organization, 1985 - 1989; 230-1441; 3 omslagen
      - 1985 - 1986, 230
      - 1987, 341
      - 1988 - 1989, 1441
    - Het becommentariëren van het rapport inzake vogelbescherming op de Noordzee en identificatie van bijzonder kwetsbare zeegebieden door de Committee Maritime Pollution IMO, 1985 - 1989; 1406; 1 pak
    - Agenda's en notulen van de vergaderingen de werkgroep Standards of Training and Watchkeeping van de International Maritime Organization, 1985 - 1989; 817; 1 omslag
    - Agenda's en notulen van de vergaderingen van de Raad van de International Maritime Organization, inzake beveiliging en terrorismebestrijding in de maritieme sector, met bijlagen, 1985 - 1989; 321; 1 pak
    - Het voorbereiden en presenteren van het Nederlandse standpunt in de vergaderingen van het IMO Sub-Committee on Fire Protection, 1985 - 1993; 372-1416; 1 omslag en 1 pak
      - 1985-1989, 372; 1 pak
      - 1990-1993, 1416
    - Het voorbereiden en presenteren van het Nederlandse standpunt in de 57e, 60e - 62e vergadering van de Raad van de International Maritime Organization met bijlagen, 1988 - 1989; 716; 1 omslag
    - Het voorbereiden en presenteren van het Nederlandse standpunt in de vergaderingen van International Maritime Organization inzake het vaststellen van het Protocol van het Internationaal Verdrag van Torremolinos voor de beveiliging van Vissersvaartuigen, 1989 - 1993; 882; 1 omslag
    - Het voorbereiden en presenteren van het Nederlandse standpunt in de Joint International Maritime Organization en INternational MARitime SATellite meetings on funding for maritime distresss and safety communications, 1990; 987; 1 omslag
    - Het voorbereiden en presenteren van het Nederlandse standpunt in de 33e -36e vergadering van de Sub-Committee on Ship Design and Equipment van de International Maritime Organization, 1990 - 1993; 261; 1 omslag
    - Het voorbereiden en presenteren van het Nederlandse standpunt in de 30e-34e vergadering van het Sub-Committee on Containers and Cargoes van de International, met bijlagen, 1990 - 1994; 685; 1 pak
    - Het voorbereiden en presenteren van het Nederlandse standpunt in de 34e-38e vergadering van de Sub-Committee on Stability and Load Lines and on Fishing Vessels Safety van de International Maritime Organization, met bijlagen, 1990 - 1994; 566; 1 omslag
    - Het mede bekrachtigen van het verdrag van de International Maritime Organization inzake de veiligheid van veerboten, 1990 - 1994; 753-754; 2 pakken
      - 1990 - 1992, 753
      - 1993 - 1994, 754
    - Het voorbereiden en presenteren het Nederlandse standpunt in het Facilitation Committee van de International Maritime Organization, 1990 - 1994; 1487; 1 omslag
    - Agenda’s en notulen van de vergaderingen van de Facilitation Committee van de International Maritime Organization en de Nationale Facilitatie Commissie voor de Zeescheepvaart, 1990 - 1994; 1490; 1 omslag
    - Het herverkiezen van de leden van de raad van het International Maritime Organisation, 1990 - 1994; 259; 1 pak
      Alfabetisch geordend op naam
    - Het voorbereiden en presenteren van het Nederlandse standpunt in het Sub- Committee on standards of training and watchkeeping van de International Maritime Organization, 1990 - 1994; 994; 1 omslag
    - Het voorbereiden en presenteren van het Nederlandse standpunt in de vergaderingen van het Marine Environment Protection Committee van de International Maritime Organization middels de Nationale Commissie Marine pollution, 1990 - 1994; 1128; 1 omslag
    - Het mede bekrachtigen van verdragen en overeenkomsten van de International Maritime Organization, 1990 - 1994; 1234-1276; 2 pakken
      - 1990 - 1992, 1234
      - 1993 - 1994, 1276
    - Het voorbereiden en presenteren van het Nederlandse standpunt op de Internationale Conventie betreffende Olievervuiling en de Search and Rescue Conference van de International Maritime Organisation, met bijlagen, 1990 - 1994; 1271; 1 pak
    - Het voorbereiden en presenteren van het Nederlandse standpunt op de 42e - 46e vergadering van het Sub-Committee on the Carriage of Dangerous Goods van de International Maritime Organization, met bijlagen, 1990 - 1994; 260; 1 pak
    - Het voorbereiden en presenteren van het Nederlandse standpunt op de 35e-38e en 40e vergadering van het Sub-Committee on Radiocommunications van de International Maritime Organization, met bijlagen, 1990 - 1994; 457; 1 omslag
    - Het voorbereiden en presenteren van het Nederlandse standpunt op de Algemene Vergadering van de International Maritime Organization, 1991 - 1993; 995; 1 omslag
    - Het mede bekrachtigen van de wijziging van de International Maritime Organization verdrag, 1991 - 1993; 1465; 1 omslag
    - Het onderhouden van betrekkingen met de de International Maritime Organisation werkgroep Steering Group on Casualty Statistics, 1991 - 1993; 1235; 1 omslag
    - Het onderhouden van betrekkingen met de International Maritime Organisation inzake de ”International Convention on Load Lines 1966”, 1992; 1236; 1 omslag
    - Het onderhouden van betrekkingen met de werkgroep On Strategy for Port Interface van de International Maritime Organisation, 1992 - 1994; 1277; 1 omslag
    - Het deelnemen aan de regelgeving van de International Maritime Organization en de United Nations Conference on Trade and Development inzake scheepsvoorrechten en scheepshypotheken, 1993; 869; 1 omslag
    - Het onderhouden van betrekkingen met de International Maritime Organisation werkgroep Flag State Implementation inzake de ”Minimum standards for classification societies”, 1993; 1237; 1 omslag
    - Het voorbereiden en presenteren van het Nederlandse standpunt op de bijeenkomsten van de Working group on ship port interface van de International Maritime Organization, 1993 - 1994; 846; 1 omslag
    - Het mede herzien van de International Convention on Standard of Training, Certification and Watchkeeping Verdrag, 1993 - 1994; 916; 1 omslag
    - Het voorbereiden en presenteren van het Nederlandse standpunt in het Sub-Committee on stability and load lines and on fishing vessels safety van de International Maritime Organization, 1993 - 1994; 859; 1 omslag
    - Het onderhouden van betrekkingen met de International Maritime Organisation inzake de deelname aan het internationaal Cospas-Sarsatprogramma, met als bijlagen, 1994; 1370; 1 omslag
    - Het voorbereiden en presenteren van het Nederlandse standpunt in het Sub-Committee on ship design and equipment van de International Maritime Organization, 1994; 1318; 1 omslag
    - Het voorbereiden en presenteren van het Nederlandse standpunt in het het Sub-Committee on flag state implementation van de International Maritime Organization, met bijlagen, 1994; 1298; 1 omslag
    - Het voorbereiden en presenteren van het Nederlandse standpunt in het Sub-Committee on containers and cargoes van de International Maritime Organization, met bijlagen, 1994; 1319; 1 omslag
    - Het voorbereiden en presenteren van het Nederlandse standpunt in het Technical Coöperation Committee van de International Maritime Organization, met bijlagen, 1994; 860; 1 omslag
    - Het voorbereiden en presenteren van het Nederlandse standpunt in het Panel of Experts on Ro-Ro Ferry Safety van de International Maritime Organization, 1995; 900; 1 omslag
    - Agenda en notulen van de 40ste vergadering van het Sub-Committee Radiocommunication van de International Maritime Organisation, 1995; 162; 1 stuk
    - Het voorbereiden en presenteren van het Nederlandse standpunt op de vergaderingen van de International Maritime Organisation, 1995; 13; 1 omslag